# 求教陈版，关于分期收款，处置长期股权投资，处置成本的确定

提问人：qxycpa 时间：2019-11-06 06:30:14
背景：A 公司为一个有限合伙企业，持有子公司B公司 90%的股权，A公司单体报表的长期股权投资为 4000 万元。 2017 年 11 月，A 公司将 B公司 90%股权转让给C 公司，双方约定办理工商变更手续后，支付收购款的 25%， 2018 年 12 月 31 日，支付收购价款的 45%， 2019 年 12 月 31日支付收购价款的 30%。同时约定过渡期，即决定收购日至工商变更手续办理日之间的收益由收购方享受，亏损由原股东承担，并在收购价内扣除。同时双方签订了业绩承诺协议，原股东对 B 公司 2017 年、 2018 年、 2019年业绩进行了承诺。
截至 2019 年 11 月，A 公司已支付70% 的收购款。但由于市场行情等因素，B 公司 2019 年发生巨额亏损，预计 C 公司 2019 年 12 月 31 日不会支付剩余 30%的收购款。
问题一：基于谨慎性的原则，而且从实际情况来看 C 公司也不会支付全部的收购款。A公司未在子公司交割日一次性确认全部的投资收益，而是按照实际收到的收购款分期确认投资收益。请问这样处理是否有依据
问题二：如果按上面分期确认投资收益的方式，是否长期股权投资的处置成本也应该同比例的确认投资成本，分期递减收到的投资收益，还是在首次收到收购款时，一次性全部递减投资收益？
谢谢陈版主及其他同行指教

回答人：chenyiwei
首先，丧失控制权的事项是在一个时点发生的，不是分段发生的，所以处置损益的确认应当是在一个时点，即丧失控制权之日（处置日），不能分段确认，特别是不能与收购款的支付进度挂钩。也不存在分期结转股权投资成本到损益的做法。
其次，该事项建议参照非同一控制下企业合并中的或有对价处理，根据对赌条款可能对后续收购款的调整属于或有对价，对出售方而言，应在处置日（丧失控制权之日）确认一项以公允价值计量且其变动计入损益的金融负债，后续根据对赌承诺的实际完成情况定期修正该项金融负债的公允价值，但不重述前期处置日已确认的处置损益。